【裁判字號】    97,交訴,2
【裁判日期】    970131
【裁判案由】    公共危險
【裁判全文】
臺灣彰化地方法院刑事判決               97年度交訴字第2號
公  訴  人  臺灣彰化地方法院檢察署檢察官
被      告  甲○○原名方尚瑋.
                      弄1號
上列被告因公共危險等案件，經檢察官提起公訴（九十六年度偵
字第一○七三一號），本院依簡式審判程序判決如下：
    主  文
甲○○服用酒類，不能安全駕駛動力交通工具而駕駛，處有期徒
刑月；又駕駛動力交通工具肇事，致人受傷而逃逸，處有期徒
刑柒月。應執行有期徒刑玖月，緩刑年。
    事  實
一、甲○○於民國九十六年十一月十八日下午五時許，在彰化縣
    員林鎮○○路○段華成市場附近某工地內，飲用啤酒三、四
    瓶後，已達不能安全駕駛動力交通工具之程度，仍於同日晚
    上九時許，駕駛其停放上開地點附近之車牌號碼ＳＷ－九九
    五六號自用小客車，欲返回其位在彰化縣社頭鄉○○村○○
    路○段七八八巷二十弄一號住處，於同日晚上九時二十分許
    ，沿彰化縣員林鎮○○路由北往南方向行駛，行至大同路與
    三民東街交岔路口，甫右轉三民東街，沿三民東街由東往西
    方向行駛，行至三民東街二六○號前，因不勝酒力而注意力
    減低，適有乙○○騎乘車牌號碼ＫＶＣ－四二五號重型機車
    ，沿彰化縣員林鎮○○○街由西往東方向行駛，亦行至上開
    地點，甲○○所駕駛之上開自用小客車與乙○○所騎乘之上
    開重型機車發生碰撞，乙○○人、車倒地，致乙○○因而受
    有頭部外傷併後枕部挫傷併血腫、上腹部挫傷、左側腳跟挫
    傷、腦震盪之傷害（過失傷害部分業經乙○○撤回告訴，另
    為不受理之判決）。甲○○於上開時、地肇事後，竟未下車
    察看，並對乙○○採取救護或其他必要措施，即逕自駕駛自
    用小客車離開現場而逃逸。嗣經當場目擊之機車騎士江思賢
    、江揚鑫由後追趕至彰化縣員林鎮○○路與員東路二段交岔
    路口，始將甲○○攔下，並報警處理，員警據報到場後，於
    同日晚上九時三十四分許，對甲○○施以呼氣酒精濃度測試
    ，測得其呼氣所含酒精濃度達每公升○點九五毫克，始查悉
    上情。
二、案經乙○○訴由彰化縣警察局員林分局報告臺灣彰化地方法
    院檢察署檢察官偵查起訴。
    理  由
一、按除被告所犯為死刑、無期徒刑、最輕本刑為三年以上有期
    徒刑之罪或高等法院管轄第一審案件者外，於刑事訴訟法第
    二百七十三條第一項程序進行中，被告先就被訴事實為有罪
    之陳述時，審判長得告知被告簡式審判程序之旨，並聽取當
    事人、代理人、辯護人及輔佐人之意見後，裁定進行簡式審
    判程序；除簡式審判程序、簡易程序及第三百七十六條第一
    款、第二款所列之罪之案件外，第一審應行合議審判；刑事
    訴訟法第二百七十三條之一第一項、第二百八十四條之一分
    別定有明文。本件被告甲○○所犯係死刑、無期徒刑、最輕
    本刑為三年以上有期徒刑或高等法院管轄第一審案件以外之
    罪，且於本院行準備程序時就被訴事實為有罪之陳述，經受
    命法官告知簡式審判程序之旨，並聽取公訴人、被告之意見
    後，本院合議庭認無不得或不宜改依簡式審判程序進行之處
    ，經評議結果，裁定改由受命法官獨任行簡式審判程序，合
    先敘明。
二、上開事實，迭經被告甲○○於警詢、偵訊、本院審理時，坦
    承不諱，核與證人江揚鑫、江思賢、告訴人乙○○之配偶魏
    文碩於警詢時，證述之情節相符，並有酒精測定紀錄表、刑
    法第一百八十五條之三案件酒精測試觀察紀錄表、道路交通
    事故現場圖、道路交通事故調查報告表(一)、(二)、伍倫綜合醫
    院診斷書各一紙、彰化縣警察局舉發違反道路交通管理事件
    通知單二紙、現場照片十四幀在卷可稽，足徵被告之自白確
    與事實相符。本件事證明確，被告服用酒類不能安全駕駛動
    力交通工具而駕駛、肇事致人受傷逃逸之犯行，均堪認定。
三、核被告所為，分別係犯刑法第一百八十五條之三之服用酒類
    不能安全駕駛動力交通工具而駕駛罪、同法第一百八十五條
    之四之肇事致人受傷逃逸罪。另按汽車駕駛人，無駕駛執照
    駕車、酒醉駕車、吸食毒品或迷幻藥駕車、行駛人行道或行
    經行人穿越道不依規定讓行人優先通行，因而致人受傷或死
    亡，依法應負刑事責任者，加重其刑至二分之一，道路交通
    管理處罰條例第八十六條第一項固有明文；惟上開應依法加
    重其刑至二分之一之規定，法條既明定汽車駕駛人於一定違
    規之情形（如無駕駛執照駕車，酒醉駕車）駕駛汽車致人傷
    亡，依法應負刑事責任時，始有適用，換言之，係肇事者在
    一定之違規情形下依法應負過失致人於死或過失傷害之刑事
    責任時，始有適用，而刑法第一百八十五條之四，駕駛動力
    交通工具肇事，致人死傷而逃逸者之罪，其立法意旨係對一
    般動力交通工具駕駛人肇事致人死傷而逃逸之處罰，旨在懲
    罰肇事逃逸，自無上開道路交通處罰條例第八十六條第一項
    之適用（最高法院九十二年度臺非字第六○號判決意旨參照
    ），附此敘明。又被告所犯上開二罪間，犯意各別，行為互
    殊，應予分論併罰。爰審酌被告飲酒後已達不能安全駕駛動
    力交通工具之程度，仍不顧公眾之安危，貿然駕駛自用小客
    車，危及公眾往來之安全甚鉅，並肇致車禍發生，致告訴人
    受傷，事後猶駕車逃逸，置告訴人安危於不顧，原不宜輕縱
    ，然考量被告業與告訴人達成和解，此有彰化縣員林鎮調解
    委員會調解書一紙（本院卷第十六頁）在卷可稽，暨犯罪後
    坦承犯行，態度尚屬良好等一切情狀，分別量處如主文所示
    之刑，並定其應執行之刑。再被告前未曾因故意犯罪受有期
    徒刑以上刑之宣告，此有臺灣彰化地方法院檢察署刑案資料
    查註紀錄表及臺灣高等法院被告前案紀錄表各一份在卷可考
    ，雖因一時失慮，致罹刑典，然其既與告訴人達成和解，顯
    已知所悔悟，經此偵審程序與論罪科刑之教訓後，當應知所
    警惕，而無再犯之虞，本院認所宣告之刑，以暫不執行為適
    當，爰依刑法第七十四條第一項第一款，宣告緩刑三年，用
    啟自新。
據上論斷，應依刑事訴訟法第二百七十三條之一第一項、第二百
九十九條第一項前段，刑法第一百八十五條之三、第一百八十五
條之四、第五十一條第五款、第七十四條第一項第一款，刑法施
行法第一條之一第一項、第二項但書，判決如主文。
本案經檢察官蔡曉崙到庭執行職務。
中    華    民    國    97    年    1     月    31    日
                        交通法庭      法  官  鄭舜元
以上正本證明與原本無異。
如不服本判決，應於判決送達後10日內，向本院提出上訴書狀，
上訴書狀應「敘述具體上訴理由」，並按他造當事人之人數附繕
本。「切勿逕送上級法院」。
告訴人或被害人對於判決如有不服具備理由請求檢察官上訴者，
其上訴期間之計算係以檢察官收受判決正本之日期為準。
中    華    民    國    97    年    1     月    31    日
                                     書記官  呂雅惠
附錄：論罪科刑法條：
刑法第185條之3
服用毒品、麻醉藥品、酒類或其他相類之物，不能安全駕駛動力
交通工具而駕駛者，處1年以下有期徒刑、拘役或3萬元以下罰金
。
刑法第185條之4
駕駛動力交通工具肇事，致人死傷而逃逸者，處6月以上5年以下
有期徒刑。


司法院資訊處製作；財團法人民間司法改革基金會備份。
